---
title: "Kolleg Europa - Social Network Analysis"
subtitle: "Datenaufbereitung"
author: "Stefan Haussner"
date: "20. März 2019"
output:
  html_document: default
  pdf_document: default
  word_document: default
---

```{r setup, include=FALSE, cache=TRUE}
knitr::opts_chunk$set(echo = TRUE)
library(tidyverse)
library(igraph)
library(openxlsx)
library(janitor)
library(countrycode)
library(dplyr)
library(lubridate)
library(GGally)
```

In diesem Fall muss das Netzwerk aus einer edge list einglesen werden. Das ist gerade bei größeren Netzwerken üblich und spart Platz gegenüber einer incidence matrix.

# Schritt 1: Einlesen der Excel-Datei und Preprocessing für igraph

* Offizielle Position des Besuchers:
    + Character-Einträge werden umgewandelt in numeric
    + Prime Minister als 1
    + Secretary General als 2
    + alles andere als 3 (und vermutlich später ausgefiltert, weil 3 eigentlich nicht vorgesehen)
* Offizielle Position des Gastes
    + Gleiches wie bei Offizieller Position des Besuchers
    + Vice President ist wie Außenminister
    + bei den Fällen, wo mehrere getroffen wurden, wird NUR der erste Gastgeber gewertet
* Gast-Gastgeber-Verhältnis (GuestHost_rltnshp)
    + beide Partner Regierungschef --> 1
    + beide Partner Außenminister --> 2
    + ein Partner Regierungschef --> 3
    + andere --> 4


```{r}
rd_raw <- openxlsx::read.xlsx("../data/19_Finaler_Datensatz_Bilateral_12-03.xlsx", 
                              sheet = 2, na.strings = ".", detectDates = TRUE, skipEmptyCols = TRUE) %>% 
  as_tibble() %>% 
  janitor::clean_names()
  

rd_clean <- rd_raw %>% 
  rename(OffPos_Host = offizielle_position_des_der_gesprachspartners_in_im_gastland_1_regierungschef_in_2_aussenminister_in_3_sonstiger_politischer_akteur,
         gastland = gastland_gesprachspartner_bei_multilateralen_treffen) %>% 
  filter(!is.na(gastland)) %>% 
  mutate(gastland = case_when(gastland == "Isreal" ~ "Israel",
                              gastland == "Iraq" ~ "Irak",
                              gastland == "Djibouti" ~ "Dschibuti",
                              gastland == "Uzbekistan" ~ "Usbekistan",
                              gastland == "Zambia" ~ "Sambia",
                              gastland == "Tunis" ~ "Tunesien",
                              gastland == "Heiliger Stuhl" ~ "Vatikanstadt",
                              gastland == "Gabon" ~ "Gabun",
                              gastland == "Canada" ~ "Kanada",
                              gastland == "Egypten" ~ "Ägypten",
                              gastland == "Indonesia" ~ "Indonesien",
                              gastland == "Morokko" ~ "Marokko",
                              gastland == "Venesuela" ~ "Venezuela",
                              TRUE ~ gastland)
         ) %>% 
  mutate(iso3_eu = countrycode(eu_land, "country.name.de", "iso3c"),
         iso3_host = countrycode(gastland, "country.name.de", "iso3c")) %>% 
  mutate(iso3_host = case_when(gastland == "Kosovo" ~ "KSV",
                               TRUE ~ iso3_host),
         fall_id = row_number())

```

Datensatz so auswählen, dass nur die wirklichen Verbindungen da sind. Gefiltert werden alle NAs (die müssen vorher geregelt werden), alle Gastländer die gleichzeitig EU-Länder sind (sonst kein bipartites Netz). Wenn auch EU-Länder als Gastländer auftreten sollen, ändert sich die Art des Netzwerks.

> Hier sind zwei Entscheidungsfragen drin, die noch geklärt werden müssen.

Hier außerdem Zeitraum gefiltert!

```{r}
eu28 <- data.frame(codelist$iso3c,codelist$eu28) %>% 
  filter(!is.na(codelist.eu28)) %>% 
  .$codelist.iso3c %>% 
  as.vector()

rd_pregraph <- rd_clean %>%
  filter(!is.na(iso3_host)) %>% 
  filter(!(iso3_host %in% eu28))

rd_ready <- rd_pregraph %>%
  select(iso3_eu, iso3_host)
```

# Schritt 2: Creating Affiliation Network from Edge List

```{r}
rd_igraph <- rd_ready %>% graph.data.frame(directed = FALSE)


V(rd_igraph)$type <- V(rd_igraph)$name %in% as.data.frame(rd_ready)[,1]

V(rd_igraph)$color <- case_when(V(rd_igraph)$type == TRUE ~ "darkblue",
          TRUE ~ "lightblue")

plot.igraph(rd_igraph, vertex.color = V(rd_igraph)$type, layout=layout_nicely)
  
plot.igraph(rd_igraph, vertex.color = V(rd_igraph)$type, layout=layout_nicely, vertex.size = 0, 
            vertex.label.color = V(rd_igraph)$color, edge.color = "grey70")
```

# Schritt 3: Hinzufügen von zusätzlichen Attributen

Bisher hinzugefügt:
* offizielle Position des Gastes
* Gast-Gastgeber-Verhältnis


```{r}
#E(rd_igraph)$GastPos <- rd_pregraph$OffPos_Gast
#E(rd_igraph)$GastHost <- rd_pregraph$GuestHost_rltnshp
E(rd_igraph)$date <- as.character(rd_pregraph$ankunftsdatum)
E(rd_igraph)$multilateral <- rd_pregraph$multilaterales_treffen_1_ja_2_nein

include_edges <- which(E(rd_igraph)$multilateral == 2)

rd_igraph <- subgraph.edges(rd_igraph, eids = include_edges)
```


# Speichern des Workspace von produzierten Datensätzen:

```{r}
save(list = ls(), file = "../data/data_preprocessed.Rdata")
```

