---
title: "Kolleg Europa - Social Network Analysis"
subtitle: "Datenauswertung Reisediplomatie-Netzwerk"
author: "Stefan Haussner"
date: "20. März 2019"
output: html_document
---

```{r setup, include=FALSE}
knitr::opts_chunk$set(echo = TRUE)
library(igraph)
library(threejs)
library(DT)
library(tidyverse)
library(reshape2)
```

```{r}
load("C:/OwnCloud/SH/Workshops_Talks/KollegEuropa_Studienstiftung_Netzwerkanalyse_Prag/R/network_analysis_KollegEuropa/data/data_preprocessed.Rdata")
#load("D:/KollegEuropa_Studienstiftung_Netzwerkanalyse_Prag/R/network_analysis_KollegEuropa/data/data_preprocessed.Rdata")
```

Grundsätzlich sieht das Reisediplomatie-Netzwerk bereits so aus. Limitations bzw. offene Fragen finden sich im ```script_datawrangling.Rmd```. 

```{r}
plot.igraph(rd_igraph,
            vertex.color = V(rd_igraph)$type)
```

# Analyse des Two-Mode-Netzwerks

Es gibt verschiedene Ansätze für die Analyse von Zugehörigkeitsdaten, ohne die Umwandlung in ```Co-Affiliation-Netze``` (Projections). Da Zugehörigkeitsgraphen auch Graphen sind, liegt der naheliegende Ansatz darin, einfach alle Standardalgorithmen und -techniken des Netzwerkanalyse-Toolkits zu verwenden, die für normale Netze im Allgemeinen gelten. 

Dabei gehen wir entweder davon aus, dass die spezielle Natur von Affiliationsnetzen die Techniken nicht beeinflusst, oder wir können vorgeben, dass Bindungen innerhalb von Knotensätzen aufgetreten sein könnten und einfach nicht aufgetreten sind. Dieser Ansatz funktioniert für eine kleine Klasse von Methoden, jedoch keineswegs für alle.

Ein alternativer Ansatz besteht darin, neue Metriken und Algorithmen zu entwickeln, die speziell für den TwoMode-Fall designed wurden. Das hört sich nach viel mehr Arbeit an, aber in der Praxis ist es oft möglich, Metriken anzupassen, die für allgemeine Diagramme ausgelegt sind, indem einfach eine entsprechende Post-hoc-Normalisierung angewendet wird. Besonders bei Zentralitätsmaßen ist das meist der bessere Weg.^[1: Theoretische und mathematische Hintergründe zu der Normalisierung von Netzwerkmaßen für bipartite Netzwerke findet man in Scott/Carrington: The SAGE Handbook of Social Network Analysis, 2011, S. 425f]

Im Degree-Fall ist es nicht sinnvoll, den einfachen Grad (Anzahl aller Verbindungen des Knotens) zu zählen und daraus die Dichte zu errechnen. Denn zwischen den Knoten einer Gruppe können ja gar keine Verbindungen bestehen. Eine sinnvolle Änderung ist es also, wenn die Dichte auf der Grundlage der Verbindungen besteht, die der Knoten mit der Gruppe des anderen Typs aufweist.

```{r}
density_bipartite <- function(graph) {
  if (is.directed(graph)) {
    ecount(graph) / sum(V(graph)$type) / sum(!V(graph)$type) / 2.0} 
  else {
    ecount(graph) / sum(V(graph)$type) / sum(!V(graph)$type)
  }
}

edge_density(rd_igraph)
density_bipartite(rd_igraph)
```

Auch bei der Closeness-Zentralität bietet sich eine Anpassung an. Diese wurde an dieser Stelle in ein externes Script ausgelagert (```bipartite_closeness_centrality.R```) und kann dort bei Bedarf nachvollzogen werden. 

> Erinnerung ```Closeness```: mittlere Entfernung von einem Scheitelpunkt zu anderen Scheitelpunkten.

```{r}
source("bipartite_closeness_centrality.R")

bipartite_closeness_centrality(rd_igraph)

bipartite_closeness_centrality(rd_igraph) %>% unlist() %>% unname() %>% round(3) %>% as_tibble() %>% 
  mutate(name = V(rd_igraph)$name,
         type = case_when(V(rd_igraph)$type == TRUE ~ "eu",
                          TRUE ~ "non-eu")) %>% 
  select(name, closeness_centrality = value, type) %>%
  arrange(type, -closeness_centrality) %>% 
  datatable(options = list(pageLength = 20))
```

Gleiches gilt für die Betweenness-Zentralität.

> Erinnerung ```Betweenness```: Ausmaß, in dem ein Knoten auf Pfaden zwischen anderen Knoten liegt.

```{r}
source("bipartite_betweenness_centrality.R")

bipartite_betweenness_centrality(rd_igraph)

bipartite_betweenness_centrality(rd_igraph) %>% unlist() %>% unname() %>% round(3) %>% as_tibble() %>% 
  mutate(name = V(rd_igraph)$name,
         type = case_when(V(rd_igraph)$type == TRUE ~ "eu",
                          TRUE ~ "non-eu")) %>% 
  select(name, betweenness_centrality = value, type) %>%
  arrange(type, -betweenness_centrality) %>% 
  datatable(options = list(pageLength = 20))
```


# Analyse der One-Mode-Projektionen

Die gemeinsame Untersuchung beider Knotentypen in einer Two-Mode-Netzwerkgrafik ist häufig der erste Schritt beim Studium eines Zugehörigkeitsnetzwerks. Es ist jedoch auch sinnvoll die ```One-Mode-Projektionen``` des Netzwerks zu untersuchen.
Die Funktion ```bipartite.projection``` gibt eine Liste von zwei igraph-Netzwerkobjekten zurück. Das erste Netzwerk besteht aus direkten Verbindungen zwischen dem ersten Modus und das zweite Netzwerk zeigt die Verbindungen zwischen dem zweiten Modus. In unserem Fall also ein Netzwerk aller EU28-Länder und ein Netzwerk aller Gastgeberländer.

```{r}
rd_projection <- bipartite.projection(rd_igraph)
rd_projection

rd_hosts <- rd_projection$proj1
rd_eu28 <- rd_projection$proj2
```

```{r}
plot.igraph(rd_eu28)
plot.igraph(rd_hosts)
```

# Analyse des EU28-Netzwerks

Das EU28-Netzwerk ist ein ```Co-occurence-Netzwerk``` (One-Mode-Projektion des ursprünglichen Reisediplomatienetzwerks). Zwei Länder der EU28 haben dann eine Verbindung, wenn sie das gleiche Gastland besucht haben. Das Netzwerk ist ein ungerichtetes Netzwerk.

## Distances and paths

Die Länder die am wenigsten gemeinsame Besuchsländer hatten, lassen sich über den längsten Pfad im Netzwerk ermitteln. Das ist sozusagen der weiteste Abstand zwischen zwei Knoten, wenn jemand über die Kanten von einem zum anderen Knoten laufen wollen würde.

```{r}
farthest_vertices(rd_eu28)
diameter(rd_eu28)

mean_distance(rd_eu28, directed=FALSE)
```

## edge density

```{r}
edge_density(rd_eu28)
```


## Welche Länder sind im Netzwerk besonders auffallend?

Es ist intuitiv sinnvoll, dass ein Netzwerkmitglied, das mit vielen anderen Mitgliedern des Netzwerks verbunden ist, eine herausragende Position einnimmt. Für nicht gerichtete Netzwerke sprechen wir von Akteuren mit einer hohen Zentralität.
Es gibt jedoch eine Reihe von Möglichkeiten, diese Art der Zentralität zu operationalisieren. Tatsächlich stehen in der Sozialen Netzwerkanalyse Dutzende von Zentralitätsstatistiken zur Verfügung.

### Degree centrality

> Erinnerung degree: Anzahl, wie viele Nachbarn ein Knoten hat.

```{r}
degree(rd_eu28)
r_degree <- degree(rd_eu28)

data.frame(r_degree)

plot.igraph(rd_eu28,
            vertex.size = r_degree*2)


ggplot() + 
  aes(r_degree)+ 
  geom_histogram(bins = 12, colour="black", fill="white")+
  labs(title = "Histogram of node degrees (eu28-projection)",
       x = "degree")
```

### Closeness Centrality

> Erinnerung closeness: mittlere Entfernung von einem Scheitelpunkt zu anderen Scheitelpunkten

```{r}
r_closeness <- closeness(rd_eu28)
data.frame(r_closeness)
```

### Betweenness

> Erinnerung betweenness: Ausmaß, in dem ein Knoten auf Pfaden zwischen anderen Knoten liegt.

```{r}
r_betweenness <- igraph::betweenness(rd_eu28)
data.frame(r_betweenness)
```


### Eigenvector-Centrality

> Erinnerung eigenvector: Ein Knoten ist wichtig, wenn er mit anderen wichtigen Knoten verbunden ist.

```{r}
r_eigen <- eigen_centrality(rd_eu28)
data.frame(r_eigen$vector)
```


Alle Ergebnisse gesammelt und in sortierbarer Tabelle:

```{r}
results_df <- data.frame(r_degree,r_closeness, r_betweenness, r_eigen$vector) %>%
  rownames_to_column() %>% as_tibble() %>% 
  mutate_if(is.numeric, round, 4) %>% 
  arrange(rowname)

datatable(results_df, options = list(pageLength = 20))
```

```{r}
t_cor <- results_df %>% 
  select(-1) %>% 
  as.matrix() %>% 
  cor() %>% 
  melt()
```


## Subgroups and communities

### Transitivität
```{r}
transitivity(rd_eu28)
```

### Größte Clique

```{r}
#cliques(rd_eu28) # list of cliques       
largest_cliques(rd_eu28)
```

```{r}
vcol <- rep("grey80", vcount(rd_eu28))
vcol[unlist(largest_cliques(rd_eu28))] <- "gold"
plot(as.undirected(rd_eu28), vertex.label=V(rd_eu28)$name, vertex.color=vcol)
```

### Community detection
```{r}
ceb <- cluster_edge_betweenness(rd_eu28) 
cle <- cluster_leading_eigen(rd_eu28)

dendPlot(ceb, mode="hclust")
dendPlot(cle, mode="hclust")

plot(ceb,rd_eu28) 
plot(cle,rd_eu28)
```

# Exponential Random Graph Models

Wie "besonders" sind unsere Projektionsnetzwerke im Vergleich zu ähnlich aufgebauten Netzwerken?

```{r}
g_random <- vector('list',1000)

for(i in 1:1000){
  
  g_random[[i]] <- sample_gnp(n = gorder(rd_eu28), 
                              p = edge_density(rd_eu28), 
                              directed = FALSE)
}

# apply mean_distance on every graph
g_random_meandis <- unlist(lapply(g_random, mean_distance, directed = FALSE))

mean_distance(rd_eu28, directed = FALSE)
# graphical comparison to original network
ggplot() + 
  aes(g_random_meandis)+ 
  geom_histogram(bins = 50, colour="black", fill="white")+
  geom_vline(xintercept = mean_distance(rd_eu28, directed = FALSE), colour="red", linetype = "longdash")+
  labs(title = "ERGM: mean distance",
       x = "mean distance")
```

```{r}
g_random <- vector('list',1000)

for(i in 1:1000){
  
  g_random[[i]] <- sample_gnp(n = gorder(rd_eu28), 
                              p = edge_density(rd_eu28), 
                              directed = FALSE)
}

# apply mean_distance on every graph
g_random_meandis <- unlist(lapply(g_random, mean_distance, directed = FALSE))

g_random_diameter <- unlist(lapply(g_random, diameter, directed = FALSE))

g_random_transitivity <- unlist(lapply(g_random, transitivity))

ggplot() + 
  aes(g_random_meandis)+ 
  geom_histogram(bins = 50, colour="black", fill="white")+
  geom_vline(xintercept = mean_distance(rd_eu28, directed = FALSE), colour="red", linetype = "longdash")+
  labs(title = "ERGM: mean distance",
       x = "mean distance")

ggplot() + 
  aes(g_random_diameter)+ 
  geom_histogram(bins = 50, colour="black", fill="white")+
  geom_vline(xintercept = diameter(rd_eu28, directed = FALSE), colour="red", linetype = "longdash")+
  labs(title = "ERGM: diameter",
       x = "diameter")

ggplot() + 
  aes(g_random_transitivity)+ 
  geom_histogram(bins = 50, colour="black", fill="white")+
  geom_vline(xintercept = transitivity(rd_eu28), colour="red", linetype = "longdash")+
  labs(title = "ERGM: transitivity",
       x = "transitivity")
```





