---
title: "Kolleg Europa - Social Network Analysis"
subtitle: "Datenaufbereitung"
author: "Stefan Haussner"
date: "20. März 2019"
output:
  html_document: default
  pdf_document: default
  word_document: default
---

```{r setup, include=FALSE, cache=TRUE}
knitr::opts_chunk$set(echo = TRUE)
library(tidyverse)
library(igraph)
library(openxlsx)
library(janitor)
library(countrycode)
library(dplyr)
```

In diesem Fall muss das Netzwerk aus einer edge list einglesen werden. Das ist gerade bei größeren Netzwerken üblich und spart Platz gegenüber einer incidence matrix.

# Schritt 1: Einlesen der Excel-Datei und Preprocessing für igraph

* Offizielle Position des Besuchers:
    + Character-Einträge werden umgewandelt in numeric
    + Prime Minister als 1
    + Secretary General als 2
    + alles andere als 3 (und vermutlich später ausgefiltert, weil 3 eigentlich nicht vorgesehen)
* Offizielle Position des Gastes
    + Gleiches wie bei Offizieller Position des Besuchers
    + Vice President ist wie Außenminister
    + bei den Fällen, wo mehrere getroffen wurden, wird NUR der erste Gastgeber gewertet
* Gast-Gastgeber-Verhältnis (GuestHost_rltnshp)
    + beide Partner Regierungschef --> 1
    + beide Partner Außenminister --> 2
    + ein Partner Regierungschef --> 3
    + andere --> 4


```{r}
rd_raw <- openxlsx::read.xlsx("../data/Reisediplomatie Projekt_fin.xlsx", sheet = 1, na.strings = ".", detectDates = TRUE) %>% 
  as_tibble() %>% 
  janitor::clean_names()
  

rd_clean <- rd_raw %>% 
  rename(OffPos_Gast = offizielle_position_des_besuchers_1_regierungschef_in_2_aussenminister_in,
         OffPos_Host = offizielle_position_des_der_gesprachspartners_in_im_gastland_1_regierungschef_in_2_aussenminister_in_3_sonstiges_angeben) %>% 
  mutate(OffPos_Gast = case_when(OffPos_Gast == "Prime Minister" ~ "1",
                            OffPos_Gast == "Secretary General" ~ "2",
                            OffPos_Gast == "President" ~ "1",
                            OffPos_Gast == "Secretary of State" ~ "2", 
                            OffPos_Gast == "State Minister of Foreign Affairs" ~ "2", 
                            OffPos_Gast == "1" ~ "1",
                            OffPos_Gast == "2" ~ "2",
                            TRUE ~ "3"),
         OffPos_Host = case_when(OffPos_Host == "Prime Minister" ~ "1",
                            OffPos_Host == "Secretary General" ~ "2",
                            OffPos_Host == "President" ~ "1",
                            OffPos_Host == "Secretary of State" ~ "2", 
                            OffPos_Host == "State Minister of Foreign Affairs" ~ "2",
                            OffPos_Host == "Vice President" ~ "2",
                            OffPos_Host == "1" ~ "1",
                            OffPos_Host == "2" ~ "2",
                            TRUE ~ OffPos_Host),
         OffPos_Host = stringr::str_sub(OffPos_Host,1,1),
         OffPos_Host = case_when(OffPos_Host == "1" | OffPos_Host == "2" | OffPos_Host == "3" ~ OffPos_Host,
                                 OffPos_Host %in% c("U","C","M","G","F") ~ "3",
                                 TRUE ~ NA_character_),
         gastland = case_when(gastland == "Isreal" ~ "Israel",
                              TRUE ~ gastland)
         ) %>% 
  mutate(OffPos_Gast = as.numeric(OffPos_Gast),
         OffPos_Host = as.numeric(OffPos_Host)) %>% 
  mutate(GuestHost_rltnshp = case_when(OffPos_Gast == 1 & OffPos_Host == 1 ~ 1,
                                       OffPos_Gast == 2 & OffPos_Host == 2 ~ 2,
                                       xor(OffPos_Gast == 1, OffPos_Host == 1) ~ 3,
                                       TRUE ~ 4),
         iso3_eu = countrycode(eu_land, "country.name.de", "iso3c"),
         iso3_host = countrycode(gastland, "country.name.de", "iso3c"))
  
```

Datensatz so auswählen, dass nur die wirklichen Verbindungen da sind. Gefiltert werden alle NAs (die müssen vorher geregelt werden), alle Gastländer die gleichzeitig EU-Länder sind (sonst kein bipartites Netz). Wenn auch EU-Länder als Gastländer auftreten sollen, ändert sich die Art des Netzwerks.

> Hier sind zwei Entscheidungsfragen drin, die noch geklärt werden müssen.

```{r}
eu28 <- data.frame(codelist$iso3c,codelist$eu28) %>% 
  filter(!is.na(codelist.eu28)) %>% 
  .$codelist.iso3c %>% 
  as.vector()

rd_pregraph <- rd_clean %>%
  filter(!is.na(iso3_host)) %>% 
  filter(!(iso3_host %in% eu28))
  

rd_ready <- rd_pregraph %>% 
  select(iso3_eu, iso3_host)
```

# Schritt 2: Creating Affiliation Network from Edge List

```{r}
rd_igraph <- rd_ready %>% graph.data.frame(directed = FALSE)


V(rd_igraph)$type <- V(rd_igraph)$name %in% as.data.frame(rd_ready)[,1]
  
plot.igraph(rd_igraph, vertex.color = V(rd_igraph)$type)
```

# Schritt 3: Hinzufügen von zusätzlichen Attributen

Bisher hinzugefügt:
* offizielle Position des Gastes
* Gast-Gastgeber-Verhältnis


```{r}
E(rd_igraph)$GastPos <- rd_pregraph$OffPos_Gast
E(rd_igraph)$GastHost <- rd_pregraph$GuestHost_rltnshp
```


# Speichern des Workspace von produzierten Datensätzen:

```{r}
save(list = ls(), file = "../data/data_preprocessed.Rdata")
```

